【裁判字號】    95,易,788
【裁判日期】    950529
【裁判案由】    竊盜
【裁判全文】
臺灣臺中地方法院刑事判決               95年度易字第788號
公  訴  人  臺灣臺中地方法院檢察署檢察官
被      告  甲○○
上列被告因竊盜案件，經檢察官提起公訴（95年度偵字第4325號
），被告於準備程序中就被訴事實為有罪之陳述，受命法官於聽
取當事人之意見後，由本院合議庭裁定以簡式審判程序判決如下
：
    主    文
甲○○連續毀越安全設備竊盜，處有期徒刑玖月。
    犯罪事實及理由
一、犯罪事實：
    甲○○意圖為自己不法所有，並基於竊盜之概括犯意及無故
    侵入他人建築物之犯意，先於民國九十五年一月二十日十三
    時許，利用其當時居住在臺中縣潭子鄉○○路○段五十號三
    樓之一居處之機會，以徒手扳開毀損戊○○所經營位於臺中
    縣潭子鄉○○路○段五十號一樓「美美早餐店」之與二樓相
    隔、為屬木板材質、具防閑效用之天花板（毀損部分未據告
    訴），並由該處踰越、無故侵入上址非供人居住之早餐店建
    築物內，以徒手在上址早餐店內之櫃檯最下層抽屜內，竊取
    現金新臺幣（下同）二萬元，得手後，再於同日十四時許，
    開啟乙○○位於上址三樓之二住處未上鎖之大門（無故侵入
    乙○○住宅部分未據告訴），並在乙○○上址住處之電視櫃
    抽屜內竊取金戒指一只，得手後，復於同日十四時三十分許
    ，開啟丁○○位於上址三樓之三住處未上鎖之落地鋁門紗窗
    （無故侵入丁○○住宅部分未據告訴），並在丁○○上址住
    處之衣櫥內竊取金項鍊一條，得手後逃逸，並將前開竊得之
    財物向不詳之人購買毒品施用，而花用一空。嗣於同年月二
    十五日十一時許，在其上址住處經警查獲，並扣得其為前揭
    犯行時所穿用之拖鞋一雙，始悉上情。
二、認定犯罪事實之依據：
  (一)被告甲○○於警詢及本院審理時之自白。
  (二)被害人即證人戊○○、乙○○、丁○○分別於警詢時之證述
    。
  (三)扣案之拖鞋一雙。
  (四)現場相片八幀、十三幀（見警卷相片八幀及本院卷附臺中縣
    警察局豐原分局補陳相片十三幀）。
  (五)臺灣臺中地方法院檢察署刑案資料查註紀錄表、臺灣高等法
    院被告全國前案紀錄表（被告前案及素行之認定）。
三、論罪科刑：
  (一)參諸房間隔間木板係安全設備，上訴人於夜間從木板上端爬
    入鄰房竊盜，應成立踰越安全設備於夜間侵入住宅竊盜罪名
    （最高法院七十年度臺上字第二五六四號判決意旨參照）。
    本案戊○○上址（非供人居住）早餐店一、二樓間相隔之木
    板材質天花板，顯具有以隔間方式用以防閑之功能，則被告
    甲○○以徒手扳開毀損該天花板，並由該處踰越侵入上址早
    餐店內而為竊盜犯行，核屬該當於毀越安全設備之竊盜罪，
    甚為明確。是核被告就前揭竊取戊○○財物之犯行，係犯刑
    法第三百零六條第一項之無故侵入他人（非供居住）建築物
    罪、第三百二十一條第一項第二款之毀越安全設備之加重竊
    盜罪；就前揭竊取乙○○、丁○○財物之犯行，均係犯刑法
    第三百二十條第一項之普通竊盜罪。公訴意旨雖認為被告均
    係先後以自上址三樓陽臺爬越乙○○、丁○○上址住處窗戶
    之方式而入室行竊，此二次均係犯刑法第三百二十一條第一
    項第二款之加重竊盜罪等語。惟查，被告係以開啟乙○○上
    址住處未上鎖之大門方式、並非以爬越窗戶方式而入室行竊
    ，且係以開啟丁○○上址住處未上鎖且門檻僅二至三公分高
    之落地鋁門紗窗、並非以爬越窗戶方式而入室行竊等情，業
    據被告於本院審理時陳明在卷，與證人乙○○於警詢時證述
    ：歹徒直接自大門打開進入行竊，無破壞門鎖等語（見警卷
    九頁），及證人丁○○於警詢時證述：歹徒直接打開門窗進
    入行竊，無破壞門鎖等語（見警卷七頁），二者互核情節相
    符，並有臺中縣警察局豐原分局補陳相片十三幀附於本院卷
    可稽，足見公訴意旨此部分認定，尚有未洽，自無從為不利
    被告之認定，惟此部分起訴之基本事實相同，本院自應予審
    理，並依法變更其起訴法條。
  (二)被告先後三次竊盜犯行，時間緊接，手法相近，觸犯構成要
    件相同之罪名，顯係基於概括犯意反覆為之，應依連續犯之
    規定，論以犯罪態樣較重即：前揭竊取戊○○財物犯行之刑
    法第三百二十一條第一項第二款毀越安全設備之加重竊盜罪
    。
  (三)又被告以侵入戊○○上址（非供人居住）建築物之方式，以
    遂行前開竊取戊○○財物之犯行，被告所犯無故侵入他人建
    築物罪與毀越安全設備之加重竊盜罪間，有方法結果之牽連
    關係，為牽連犯，應從一重依毀越安全設備之加重竊盜罪處
    斷。
  (四)爰審酌被告年值青壯，不思以正當方法賺取財物，為施用毒
    品，即貪取不法利益，無故侵入他人建築物以竊取財物欲圖
    不勞而獲，連續三次為本案竊盜犯行，其犯罪動機非善、危
    害社會治安秩序情節非輕，又被告迄未與被害人達成和解並
    賠償損害，再兼衡及被告犯後已坦承全部犯行、本案竊得財
    物尚非甚鉅等一切情狀，量處如主文所示之刑，以示懲儆。
  (五)至扣案之拖鞋一雙，雖係被告所有而為本案犯行時所穿用之
    物，惟係被告平常所穿用之物等情，業據被告陳明在卷，且
    衡諸拖鞋原係屬一般人於正常狀態下需予穿用之物，被告亦
    無從為掩人耳目，刻意以穿用拖鞋之方式而為本案犯行，自
    難遽認扣案之拖鞋一雙係被告供犯罪所用之物，爰不予宣告
    沒收。
四、應適用之法條：刑事訴訟法第二百七十三條之一第一項、第
    二百九十九條第一項前段、第三百條、第三百十條之二、第
    四百五十四條第一項，刑法第五十六條、第三百二十一條第
    一項第二款、第三百零六條第一項、第五十五條，罰金罰鍰
    提高標準條例第一條前段，判決如主文。
五、如不服本判決，應於判決送達後十日內，向本院提出上訴狀
    （須附繕本），上訴於臺灣高等法院臺中分院。
本案經檢察官丙○○到庭執行職務。
中    華    民    國    95    年    5     月    29    日
                  刑事第九庭    法  官  何世全
以上正本證明與原本無異。
                                書記官  童洪芳美
中    華    民    國    95    年    5     月    29    日
附錄本案論罪科刑法條：
刑法第三百零六條第一項：
無故侵入他人住宅、建築物或附連圍繞之土地或船艦者，處一年
以下有期徒刑、拘役或三百元以下罰金。
刑法第三百二十一條第一項
犯竊盜罪而有左列情形之一者，處六月以上、五年以下有期徒刑
：
一  於夜間侵入住宅或有人居住之建築物、船艦或隱匿其內而犯
之者。
二  毀越門扇、牆垣或其他安全設備而犯之者。
三  攜帶兇器而犯之者。
四  結夥三人以上而犯之者。
五  乘火災、水災或其他災害之際而犯之者。
六  在車站或埠頭而犯之者。


司法院資訊處製作；財團法人民間司法改革基金會備份。
